【裁判字號】    92,訴,731
【裁判日期】    920902
【裁判案由】    強盜
【裁判全文】
臺灣臺北地方法院刑事判決                          九十二年度訴字第七三一號
    公  訴  人  臺灣臺北地方法院檢察署檢察官
    被      告  甲○○  男  二.
    選任辯護人  魏早炳律師
                李克欣律師
右列被告因強盜案件，經檢察官提起公訴（九十年度偵字第一○六四八號），本院判
決如左：
    主  文
甲○○意圖為自己不法之所有，以藥劑至使不能抗拒，而取他人之物，處有期徒刑陸
年。
    事  實
一、緣甲○○與丙○○本係男女朋友關係，因而知悉丙○○信用卡預借現金密碼，惟
    於二人民國九十年三月間分手。甲○○因自己所有之汽車遭質押，急需現金贖回
    ，遂起貪念，一方面以電話向丙○○佯稱：欲討論雙方債務事宜，約妥會面，另
    一方面明知丙○○先前給予之「悠樂丁」藥錠，係鬆弛肌肉、增強睡眠具催眠作
    用之藥劑，服用後將陷入昏睡，不省人事等情，仍攜帶該藥錠前往備用。詎甲○
    ○於九十年三月二十五日下午二時許，在台北市○○○路○段二十八號友美賓館
    五○二室，利用依約到場之丙○○進入浴室、無法注意之際，即意圖為自己不法
    之所有，以備妥之易開罐咖啡飲料，溶入二顆「悠樂丁」，後即強力勸慰丙○○
    服用，俟丙○○飲用後不堪藥力而陷入昏迷狀態，至不能抗拒，甲○○即自丙○
    ○皮包內取出臺灣協富信用卡股份有限公司威士信用卡（卡號：五四四九＊＊＊
    ＊＊＊＊＊＊＊五○八）及匯豐商業銀行萬事達信用卡（卡號：0000000
    000000000）各一張。得手後，旋外出賓館，先於同日下午六時許，在
    臺北市○○○路○段富邦商業銀行中山分行提款機之自動取款設備，接續二次以
    臺灣協富信用卡股份有限公司前開威士信用卡，輸入事先知悉之密碼，使銀行電
    腦誤認該人係丙○○，而陷於錯誤核准預借現金，取得現金新臺幣（下同）五千
    元、二千元，再於同日下午六時十五分五十一秒、六時十六分三三秒、六時十八
    分四十二秒，在同址提款機，用匯豐商業銀行前開萬事達信用卡，接續以同法使
    銀行陷於錯誤，而預借現金五千元、三千元、一千元，供己花用。迨得款後返回
    賓館，即將信用卡放回丙○○皮包內，並將丙○○扶送返家，然丙○○仍昏迷不
    醒，次日清醒後由家人攙扶前往驗尿就醫，始知上請。
二、案經被害人丙○○訴由臺北市政府警察局中山分局報請臺灣臺北地方法院檢察署
    檢察官偵查起訴。
    理  由
一、訊據被告甲○○就於前揭時地，以「悠樂丁」藥錠摻入飲料中，使告訴人丙○○
    飲用而昏迷後，即取丙○○之上開臺灣協富信用卡股份有限公司、香港匯豐銀行
    威士、萬事達信用卡預借現金，共得款一萬六千元之事實，於警訊中、本院審理
    時均自白不諱（見偵查卷第五頁、本院九十二年八月十九日筆錄），且：
  (一)經告訴人丙○○於本院、偵查中指述歷歷；
  (二)又告訴人持有之臺灣協富信用卡股份有限公司信用卡、匯豐銀行信用卡，於九十
    年三月二十五日分別經預借現金五千元、二千元（共計七千元）、一千元、三千
    元、五千元（共計九千元）等情，並有臺灣協富信用卡股份有限公司、匯豐信用
    卡消費明細表、吐鈔紀錄在卷可稽（見偵查卷第十三頁、第四一頁至四四頁）；
    是可佐被告自承：以信用卡預借現金等情。
  (三)另「悠樂丁」係用以治療失眠之藥物，有助於增強睡眠，並能產生強力且穩定之
    催眠作用，更能達到鎮定、抗痙攣及鬆弛肌肉之效果，服用後會有好睡、精神恍
    惚之副作用；而告訴人於九十年三月二十六日至臺北榮民總醫院採尿，經檢驗顯
    示告訴人尿液中含有BENZODIAZEPIN成分，而該成分係抗驚厥疾（痙攣）之輔助
    治療劑，服用後有想睡之情形，此有驗尿報告（見偵查卷第三四至三六頁）、國
    家網路藥典查詢結果在卷可佐；核與被告自承：於咖啡中融入悠樂丁藥錠等情相
    合。
  (四)是依上開證人指述內容及卷附之各項文書、證物等補強證據已足資擔保被告於本
    院審理中所為之上開任意性自白之真實性，按據刑事訴訟法第一百五十六條之規
    定，自得據被告前開任意性自白及各該補強證據，採信被告任意、真實之自白，
    認本件事證明確，被告犯行洵堪認定，應予依法論科。
二、查被告行為後，懲治盜匪條例已於九十一年一月三十日公布廢止，同時刑法第三
    百三十條第一項亦公布修正，自應依刑法第二條第一項就特別刑法懲治盜匪條例
    第五條第一項第一款及九十一年一月三十日修正公布之刑法第三百二十八條第一
    項為新舊法之比較適用，而經比較結果以九十一年一月三十日修正公布之刑法第
    三百二十八條第一項較有利於被告，故核被告以藥劑至告訴人不能抗拒，而取他
    人財物之行為，係犯新修正公布之刑法第三百三十條第一項之強盜罪；又取得信
    用卡後，以擅輸密碼之不正方法預借現金之行為，係犯刑法第三百三十九條第二
    項之罪。又被告所犯前開接續自同一自動提款設備預借現金，雖係分別數行為，
    然各該行為係於同時地實施侵害之法益，各行為之獨立性極為薄弱，依一般社會
    健全觀念難以強行分離，認各個舉動不過為犯罪行為之一部分，故係行為接續而
    完成整個犯罪，顯基於單一犯意接續所為，侵害單一法益，應包括於一行為予以
    評價，為接續犯，應論以一罪。被告所犯之上開二罪間，有方法結果之牽連關係
    ，依刑法第五十五條之規定，應從較重之強盜罪處斷。公訴意旨雖未敘及被告另
    涉刑法第三百三十九條之二之罪名，惟此與起訴部分有牽連犯之裁判上一罪關係
    ，業如上述，基於審判不可分之原則，本院應併予審究，且因此既僅就起訴之犯
    罪事實增加罪名，自無庸為變更起訴法條之諭知，合併說明（最高法院八十八年
    度台上字第二二八二號刑事判決參照）。爰審酌被告於本院審理時已經坦然悔悟
    ，然至今尚未賠償告訴人所受損失，且被告並無任何用藥常識，竟仍挺險以平日
    服用藥劑之二倍量以昏迷告訴人，於犯行既遂後見告訴人仍於昏迷中，亦未據實
    以告、以為救治，對告訴人之侵害極深，迄今告訴人仍無法原諒被告，其犯罪手
    段之蠻橫可見，並衡量被告其餘之犯罪之動機、目的、犯罪時所受之刺激、犯人
    之生活狀況、品行、智識程度、犯人與被害人平日之關係等一切情狀，判處如主
    文所示之刑，以示懲儆。
據上論斷，應依刑事訴訟法第二百九十九條第一項前段，刑法第二條第一項前段、第
三百二十八條第一項、第三百三十九條之二、第五十五條，判決如主文。
本案經檢察官乙○○到庭執行職務
中      華      民      國    九十二    年      九      月      二      日
                                      臺灣臺北地方法院刑事第六庭
                                        法  官  郭惠玲
右正本證明與原本無異。
如不服本判決，應於判決送達後十日內，向本院提出上訴狀。
                                        書記官  鄭雅文
中      華      民      國    九十二    年      九      月      三      日
附錄本案論罪科刑法條全文：
修正後刑法第三百二十八條
意圖為自己或第三人不法之所有，以強暴、脅迫、藥劑、催眠術或他法，至使不能抗
拒，而取他人之物或使其交付者，為強盜罪，處五年以上有期徒刑。
以前項方法得財產上不法之利益或使第三人得之者，亦同。
犯強盜罪因而致人於死者，處死刑、無期徒刑或十年以上有期徒刑；致重傷者，處無
期徒刑或七年以上有期徒刑。
第一項及第二項之未遂犯罰之。
預備犯強盜罪者，處一年以下有期徒刑、拘役或三千元以下罰金。
刑法第三百三十九條之二
意圖為自己或第三人不法之所有，以不正方法由自動付款設備取得他人之物者，處三
年以下有期徒刑、拘役或一萬元以下罰金。
以前項方法得財產上不法之利益或使第三人得之者，亦同。


司法院資訊處製作；財團法人民間司法改革基金會備份。
